【裁判字號】    99,訴,491
【裁判日期】    991224
【裁判案由】    確認信徒名義不存在
【裁判全文】
臺灣臺南地方法院民事裁定               99年度訴字第491號
原      告  徐義輝
被      告  台南市總祿境廟即台.
兼上列一人
法定代理人  楊文輝
被      告  謝健中
            呂耀凱
            黃振賜
            蘇南森
            許清龍
兼上列一人
訴訟代理人  藍啟元
上列當事人間請求確認信徒名義不存在事件，本院裁定如下：
    主  文
原告之訴及假執行之聲請均駁回。
訴訟費用由原告負擔。
    理  由
一、本件原告起訴意旨（詳如附件之起訴狀所載），乃係主張被
    告臺南市總祿境廟於民國95年8月6日95年度第1次信徒大會
    會議關於作成除去原告信徒資格之決議，違反被告台南市總
    祿境廟管理委員會章程第11條及第21條規定，應屬無效，依
    據侵權行為法律關係，聲明請求判決確認被告臺南市總祿境
    廟於95年8月6日95年度第1次信徒大會會議，關於作成除去
    原告信徒資格之決議「不存在」（見本院99年12月6日調查
    筆錄，卷第353頁背面）。
二、被告謝健中、蘇南森、楊文輝、藍啟元等均陳稱本件訴訟前
    已經法院判決原告敗訴確定等語。
三、按原告之起訴，其訴訟標的為確定判決之效力所及者，法院
    應以裁定駁回之，民事訴訟法第249條第1項第7款定有明文
    。又按訴訟法上所謂一事不再理之原則，乃同一事件已有確
    定判決之終局判決者而言，所謂同一事件，即同一當事人就
    同一法律關係為同一請求（最高法院19年台上字第278號判
    例及92年台上字第555號判決參照）。查本件原告對被告起
    訴主張被告臺南市總祿境廟於95年8月6日95年度第1次信徒
    大會會議關於作成除去原告信徒資格之決議，違反被告台南
    市總祿境廟管理委員會章程第11條及第21條規定，應屬無效
    ，依據侵權行為法律關係，請求判決確認被告臺南市總祿境
    廟於95年8月6日95年度第1次信徒大會會議，關於作成除去
    原告信徒資格之決議「不存在」等情節，前已據原告以同一
    原因事實及同一法律關係，對同一被告提起訴訟，並分經本
    院95年度訴1103號及臺灣高等法院臺南分院96年度上字207
    號、暨本院98年度訴字第482號民事判決原告敗訴確定（見
    本院卷第84-89頁、236-241頁），業經調閱上開卷宗核閱屬
    實，原告自應受前案確定判決之拘束，不得再行起訴（雖原
    告前後案聲明用語不同，前案請求確認上開決議「無效」，
    本案則改以「不存在」之用語為之，然原告屢屢以同一原因
    事實對被告起訴，自不應再任容其藉此歸避前案判決既判力
    ，而行濫訴之實）。是原告就同一法律關係復提起本件訴訟
    ，與上開規定相違背，自屬不合法，應予駁回。
四、依民事訴訟法第249條第1項第7款、第95條、78條，裁定如
    主文。
中    華    民    國    99    年    12    月    24    日
                  民事第三庭    法  官  陳淑卿
以上正本係照原本作成。
如對本裁定抗告須於裁定送達後10日內向本院提出抗告狀，並應
繳納抗告費新台幣1,000元整。
中    華    民    國    99    年    12    月    24    日
                                書記官  吳幸芳

司法院資訊處製作；財團法人民間司法改革基金會備份。
